Inventaris van de archieven van de Koninklijke Militaire Academie en het Curatorium van de Koninklijke Militaire Academie, 1947-1987
Nationaal Archief, Den Haag
- Curatorium van de KMA, 1955-1987, 2
  - Algemeen., 2.1
    - Notulen van de vergaderingen van het Curatorium KMA., 1962-1986; 143-157; 15 omslagen
      - 1971 sept. 9 - 1972 dec. 14, (70e-79e vergadering)., 150
      - 1973 febr. 1 - 1974 sept. 12, (80e-89e vergadering)., 151
      - 1974 okt. 24 - 1976 mrt 18, (90e-99e vergadering)., 152
      - 1976 mei 14 - 1977 nov. 3, (100e-109e vergadering)., 153
      - 1977 dec. 22 - 1979 dec. 19, (110e-119e vergadering)., 154
      - 1980 apr. 24 -1982 apr. 23, (120e-129e vergadering)., 155
      - 1982 juni 18 - 1985 jan. 25, (130e-139e vergadering)., 156
      - 1985 juni 14 -1986 okt. 3, (140e-145e vergadering)., 157
    - Stukken betreffende de gezamenlijke bijeenkomsten van de curatoria KMA en KIM., 1966-1985; 158; 1 omslag
      Zie ook inv.nr. 361
    - Notulen van de gezamenlijke vergaderingen van het Curatorium en de Raad van Gouverneur en Assessoren (RGA)., 1969-1985; 159-160; 2 omslagen
      - 1969 juni 26 - 1977 maart 31, 159
      - 1977 nov. 3 - 1985 okt. 11, 160
    - Stukken betreffende de vergadering van het Curatorium met de Minister van Defensie op 22 juni 1971 op Paleis Soestdijk., 161; 1 omslag
    - Verslag van de bijeenkomst met de Staatssecretaris van Defensie (personeel), de plv. president-curator en de leden van de RGA op 31 oktober 1974 te Breda., 162; 1 stuk
  - Bijzonder., 2.2
    - Bestuur., 2.2.1
      - Stukken betreffende voorstellen tot het instellen van een Raad van Gouverneur en Assessoren en een Curatorium bij de KMA., 1961; 163; 1 omslag
      - Ministeriële kennisgeving met de tekst van het Koninklijk Besluit tot instelling van het Curatorium van de KMA en de tekst van de Ministeriële Beschikking tot instelling van de Raad van Gouverneur en Assessoren van de KMA., 1961; 164; 1 stuk
      - Stukken betreffende het vervullen van de functie van secretaris van de Raad van Gouverneur en Assessoren., 1961-1962; 165; 1 omslag
      - Naam- en adreslijsten van curatoren en adviseurs., 1961-1983; 166; 1 omslag
      - Stukken betreffende wisselingen van de functie van secretaris Curatorium., 1961-1986; 167; 1 omslag
      - Ingekomen brief en minuut van uitgaande brief betreffende voorstel tot opheffing van de Raad van Bijstand., 1962; 168; 1 omslag
      - Stukken betreffende de afzonderlijke militaire leden van het Curatorium., 1962-1985; 169; 1 omslag
        Zie ook inv.nr. 171
      - Stukken betreffende voorstellen tot wijziging in de procedure van benoeming militaire leden van het Curatorium., 1964-1970; 170; 1 omslag
      - Koninklijke Besluiten, houdende wijzigingen in de samenstelling van het Curatorium., 1964-1981; 171; 1 omslag
        Zie ook inv.nrs. 169 en 173
      - Minuut van uitgaande brief aan de gouverneur KMA betreffende het indienen van jaarverslagen., 1965; 172; 1 stuk
      - Stukken betreffende de afzonderlijke burger leden van het Curatorium., 1965-1981; 173; 1 omslag
      - Stukken betreffende de samenstelling van de Raad van Gouverneur en Assessoren., 1966-1982; 174; 1 omslag
        Zie ook inv.nrs. 163 en 164
      - Stukken betreffende benoemingen tot adviseur van het Curatorium., 1973-1984; 175; 1 omslag
      - Stukken betreffende de eervolle ontheffing van Z.K.H. Prins Bernhard van de functie van president-curator., 1976-1977; 176; 1 omslag
      - Stukken betreffende de vervulling van de vacature van president-curator., 1976-1979; 177; 1 omslag
      - Minuut van uitgaande brief aan curatoren met het standpunt van het ICBV inzake de vertegenwoordiging van de Directies Economisch Beheer in het ICBV., 1979; 178; 1 stuk
    - Commissie van advies inzake het onderwijs aan de KMA., 2.2.2
      - Beschikking van de Minister van Oorlog en van Marine over de instelling van de Commissie van Advies inzake de vorming van aanstaande officieren van de Koninklijke Marine, Koninklijke Landmacht en de Koninklijke Luchtmacht (Commissie Vorming Officieren)., 1955; 179; 1 stuk
      - Verslag van de Commissie van Advies inzake de vorming van aanstaande officieren en officieren van de Koninklijke Marine, Koninklijke Landmacht en de Koninklijke Luchtmacht., 1956; 180; 1 stuk
        Met uittreksel
      - Stukken betreffende het commentaar op het verslag van de Commissie van Advies over de vorming van aanstaande officieren., 1956; 181; 1 omslag
      - Beschikking van de minister van defensie tot instelling van de Commissie van Advies inzake het onderwijs aan de KMA., 1960; 182; 1 stuk
        Met agenda voor de installatiebijeenkomst met naam en adreslijst van de leden.
      - Stukken betreffende het eerste rapport van de Commissie van Advies inzake het onderwijs aan de KMA., 1960; 183; 1 omslag
      - Stukken betreffende het tweede rapport van de Commissie van Advies inzake het onderwijs aan de KMA., 1960; 184; 1 omslag
      - Brief van de Chef van de Generale Staf aan de wapeninspecteurs inzake de instelling van de Werkgroepen Algemene Vorming, Algemene Militaire Wetenschappen, Technische Studie en Sociale & Economische Studie en Leiderschap door de Commissie van Advies., 1960; 185; 1 stuk
      - Verslagen van de installaties van de Werkgroepen Algemene Vorming, Algemene Militaire Wetenschappen, Technische Studie en Sociale & Economische Studie en Leiderschap., 1960; 186; 1 omslag
      - Stukken betreffende de aanbieding van de instructies welke door de Commissie van Advies voor de Werkgroepen Algemene Vorming, Algemene Militaire Wetenschappen, Technische Studie en Sociale & Economische Studie en Leiderschap zijn vastgesteld., 1960; 187; 1 omslag
      - Stukken betreffende de interim-voorstellen en de rapporten van de Werkgroep Sociale & Economische Studie en Leiderschap., 1960-1963; 188; 1 omslag
      - Stukken betreffende de interim-voorstellen en definitief rapport van de Werkgroep Algemene Vorming., 1961; 189; 1 omslag
      - Stukken betreffende het rapport van de Werkgroep Administratieve & Economische Studie., 1961; 190; 1 omslag
      - Stukken betreffende de interim-voorstellen van de Werkgroep Algemene Militaire Wetenschappen., 1961; 191; 1 omslag
      - Voorstellen van de Werkgroepen Algemene Vorming, Algemene Militaire Wetenschappen, Technische Studie en Sociale & Economische Studie en Leiderschap betreffende het onderwijs aan de KMA., 1961; 192; 1 omslag
      - Interim-voorstellen van de Werkgroep Technische Studie betreffende het onderwijs aan de KMA., 1961-1962; 193; 1 pak
      - Notities betreffende de geschiedenis en werkwijze van de Commissie van Advies., z.d.; 194; 1 omslag
    - Organisatorische aangelegenheden., 2.2.3
      - Stukken betreffende de regeling inwendige dienst KMA., 1960-1961; 195; 1 omslag
      - Memoranda betreffende de mogelijkheden van benoeming van een "dean of faculty"., 1960-1961; 196; 1 omslag
      - Stukken betreffende de organisatie van de studiebibliotheek KMA., 1960-1973; 197; 1 omslag
      - Stukken betreffende de samenstelling van de organisatie KMA., 1960-1979; 198; 1 omslag
      - Stukken betreffende de vaste orders t.b.v. het onderwijs aan de KMA., 1961; 199; 1 omslag
      - Stukken betreffende de organisatie van de verschillende afdelingen., 1961-1981; 200-203; 4 omslagen
        - Afdelingen Algemene Vorming en Algemene Militaire Wetenschappen, 1965-1979, 200
        - Afdeling Sociale en Economische Studie, 1965-1975, 201
        - Afdeling Administratieve en Economische Studie, 1975-1981, 202
        - Afdeling Technische Studie, 1961-1978, 203
      - Stukken betreffende het ontwerp statuut en reglement KMA., 1962-1965; 204; 1 omslag
      - Stukken betreffende benoemingen en ontheffingen in de functie van gouverneur van de KMA., 1963-1984; 205; 1 omslag
      - Stukken betreffende de vacatures van burgerdocenten bij de verschillende afdelingen., 1963-1986; 206-210; 5 omslagen
        - Afdeling Algemene Vorming, 1965-1983, 206
        - Afdeling Sociale en Economische Studie en Leiderschap, 1963-1971, 207
        - Afdeling Sociologische en Psychologische Studie, 1967-1983, 208
        - Afdeling Economische en Financiële Studie, 1980-1982, 209
        - Afdeling Technische Studie, 1963-1986, 210
      - Ontwerpstatuut en -reglement KIM, met stukken betreffende de vergelijking van de inhoud van statuut KIM en KMA., 1964; 211; 1 omslag
        Zie ook inv.nr. 355
      - Aantekeningen en stukken betreffende het aantrekken van dienstplichtige academici t.b.v. de KMA., 1965-1968; 212; 1 omslag
      - Brieven van de Bevelhebber der Landstrijdkrachten/Chef van de Generale Staf betreffende contacten tussen de wapen- en dienstvakinspecteurs en de gouverneur KMA., 1967; 213; 1 omslag
      - Stukken betreffende de problematiek m.b.t. de vervulling van vacatures van burgerpersoneel., 1968; 214; 1 omslag
      - Stukken betreffende de encadrering van de cadettencompagnieën en de behoefte aan pelotonscommandanten., 1969-1972; 215; 1 omslag
      - Ingekomen brief van de RGA inzake de organisatorische maatregelen i.v.m. de uitbreiding van de sterkte aan cadetten in het studiejaar 1972-1973., 216; 1 stuk
      - Stukken betreffende de bevoegdheden en verantwoordelijkheden m.b.t. het onderwijs aan de KMA., 1972-1973; 217; 1 omslag
      - Beschikkingen van de Chef van de Generale Staf tot instelling en opheffing van de Werkgroep Cadettencompagnieën, met vergaderverslag., 1974-1975; 218; 1 omslag
      - Stukken betreffende de studieopdracht aan Kolonel Von Meyenfeldt ter voorbereiding op zijn functie van gouverneur KMA., 1975-1976; 219; 1 omslag
        Zie ook inv.nr. 558
      - Stukken betreffende de samenvoeging van de afdeling Administratieve en Economische Studie met de onderafdeling Economie en Logistiek van de afdeling Sociale en Economische Studie., 1977; 220; 1 omslag
      - Brief van de gouverneur KMA aan de Directeur Economisch Beheer KL inzake de organisatie van de sectie onderwijsresearch., 1977; 221; 1 stuk
      - Stukken betreffende de problematiek bij de opvolging van gouverneurs., 1978; 222; 1 omslag
      - Stukken betreffende de instelling van een lectoraat Sociale Psychologie en Jeugdvraagstukken bij de afdeling Sociologische en Psychologische Studie., 1979; 223; 1 omslag
      - Stukken betreffende het personeelsinformatiesysteem bij de KMA., 1979; 224; 1 omslag
      - Minuut van uitgaande brief met aanbieding van de concepthoofdstukken 1, 2, 3 en 4 voor de herziene beleidsbundel Curatorium., 1982; 225; 1 stuk
        Zie ook inv.nr. 586
      - Concept vaste order KMA "Rapportage aan het Curatorium"., 1983; 226; 1 stuk
      - Conceptreglement KMA van 18 november 1985., 227; 1 stuk
      - Stukken betreffende een wijziging in de opzet van jaarverslagen KMA., 1986; 228; 1 omslag
    - Onderwijsvernieuwing., 2.2.4
      - Verslagen van besprekingen betreffende de herziening van de opleiding aan de KMA., 1959-1960; 229; 1 omslag
      - Ontwerpnotitie "Onderwijsvernieuwing op de KMA", opgesteld t.b.v. de in januari 1961 te houden persconferentie, inclusief kantbrief van de Staatssecretaris van Defensie met opmerkingen t.a.v. het ontwerp., 1960; 230; 1 omslag
      - Stukken van de op 9 januari 1961 gehouden persconferentie betreffende de onderwijsvernieuwing op de KMA., 1960; 231; 1 omslag
      - Stukken betreffende de reorganisatie van het onderwijs aan de KMA., 1960-1961; 232; 1 omslag
      - Uittreksels uit de handelingen van de Tweede Kamer der Staten-Generaal betreffende de onderwijsvernieuwing aan de KMA., 1961; 233; 1 omslag
      - Stukken betreffende de fasering van de opleiding KMA., 1967-1978; 234; 1 omslag
        Zie ook inv.nr. 567
      - Stukken betreffende de evaluatie van het onderwijs nieuwe stijl., 1970; 235; 1 omslag
      - Rapport van de Commissie Onderwijs Planning "Onderwijsvernieuwing aan de KMA"., 1976; 236; 1 deel
      - Rapport van het ICBV/COP "onderwijsvernieuwing aan de KMA", met aantekeningen, standpunten en commentaren., 1976-1978; 237; 1 omslag
        Zie ook inv.nr. 559
      - Discussienota, besluiten en memorandum van het RGA-beraad, gehouden in oktober 1977, betreffende de vaststelling van het onderwijsbeleid., 1977-1978; 238; 1 omslag
      - Stukken betreffende de formulering van de hoofddoelstellingen van de KMA., 1977-1982; 239; 1 omslag
        Zie ook inv.nr. 582
      - Rapport inzake de evaluatie van de docentencursus "Onderwijsdoelstellingen"., 1978; 240; 1 stuk
      - Eerste rapport ("Grondslagen") van de Projectgroep Onderwijsvernieuwing met aantekeningen en standpunten., 1980-1981; 241; 1 omslag
        Zie ook inv.nr. 583
      - Stukken betreffende de uitgangspunten en randvoorwaarden voor de inrichting en vormgeving van het onderwijs aan de KMA., 1982-1985; 242; 1 omslag
        Zie ook inv.nr. 587
      - Tweede rapport van de Projectgroep Onderwijsvernieuwing., 1983; 243; 1 stuk
      - Derde rapport van de Projectgroep Onderwijsvernieuwing met aantekening en adviezen., 1983-1984; 244; 1 omslag
        Zie ook inv.nrs. 583 en 595
      - Vierde rapport van de Projectgroep Onderwijsvernieuwing met aanvulling en adviezen., 1985; 245; 1 omslag
    - Opleidingszaken algemeen., 2.2.5
      - Ontwerp voor een opleidingsplan KMA met aantekeningen., 1960; 246; 1 omslag
      - Stukken betreffende de samenstelling van een opleidingsschema KMA., 1960; 247; 1 omslag
      - Notitie met advies inzake de persoonlijkheidsvorming en algemene ontwikkeling bij de opleiding tot beroepsofficier., 1960; 248; 1 stuk
      - Brieven van de Chef van de Generale Staf aan de gouverneur KMA betreffende de opleiding in de algemeen militaire vakken., 1960-1961; 249; 1 omslag
      - Stukken betreffende de problematiek van het aantal uren in het eerste studiejaar te besteden aan een propedeuse in de technische dan wel in de sociaal economische studie., 1960-1961; 250; 1 omslag
      - Stukken betreffende de realisatie en verantwoordelijkheid t.a.v. de wapentechnische vorming., 1960-1964; 251; 1 omslag
      - Stukken betreffende het laten vervallen van de zelfstandige opdracht (scriptie) voor eerstejaars studenten., 1961; 252; 1 omslag
      - Stukken betreffende de vermindering van het aantal collegeperioden in het tweede studiejaar, inclusief memorandum inzake de zwaarte van de studie voor cadetten in het eerste en tweede studiejaar., 1961-1962; 253; 1 omslag
      - Stukken betreffende de eisen te stellen aan officieren voor speciale diensten voor overgang naar de categorie academisch gevormde officieren., 1962; 254; 1 omslag
      - Eerste rapport "Verbetering opleiding KMA" (VOKMA) opgesteld door de RGA., 1963; 255; 1 stuk
      - Tweede rapport VOKMA met commentaren en aanbevelingen., 1966; 256; 1 omslag
      - Rapporten VOKMA-WV-1 en -WV-2 betreffende de aspecten van de wetenschappelijke vorming., 1967; 257; 1 omslag
      - Rapport VOKMA-AMO-1 inzake de aspecten van de algemeen militaire opleiding met commentaren en wijziging., 1967-1968; 258; 1 omslag
      - Ingekomen brieven van de RGA betreffende de voortgezette vorming van KMA-officieren., 1968; 259; 1 omslag
      - Verslag van de introductieweek KMA 1969 voor het eerste studiejaar., 260; 1 stuk
      - Rapport VOKMA van de afdeling sociale en economische studie, met commentaar., 1969; 261; 1 omslag
      - Publicatie van de sectie onderwijsresearch m.b.t. het opleidingsresultaat van het eerste studiejaar VOKMA, cursusjaar 1968-1969., 262; 1 stuk
      - Rapport VOKMA-SMO-1 betreffende de aspecten van de specialistische militaire opleiding met commentaren en uitwerking., 1969-1970; 263; 1 omslag
      - Memorandum van de RGA inzake de zienswijze van de raad met betrekking tot het instellen van werkgroepen voor onderzoek naar de opleiding aan de KMA en de hieruit voortvloeiende financiële consequenties., 1970; 264; 1 stuk
      - Notitie "De opleiding tot officier aan de KMA"., 1971; 265; 1 stuk
      - Stukken betreffende de studie tot uitbesteding van bepaalde KMA-opleidingen., 1972; 266; 1 omslag
      - Rapport van de landmachtattaché te Bonn inzake de nieuw gestructureerde officiersopleiding in de Bundeswehr., 1973; 267; 1 stuk
      - Stukken betreffende de militaire vorming op de KMA., 1975; 268; 1 omslag
      - Rapport "Modulair onderwijs op het KIM" met commentaar en aantekening., 1975; 269; 1 omslag
      - Concept van het "Basisrapport KMA-opleiding"., 1976; 270; 1 stuk
      - Stukken betreffende de aangepaste initiële opleiding voor een eerste luitenant met ingenieurstitel., 1976; 271; 1 omslag
      - Brief van de gouverneur KMA aan de commandant van het Cadettenbataljon inzake de richtlijnen voor de militaire opleiding aan de KMA., 1977; 272; 1 stuk
      - Ingekomen brieven betreffende de wenselijkheid van externe controles op de KMA-opleiding, met aantekening., 1977; 273; 1 omslag
      - Stukken betreffende de behandeling en vaststelling van de richtlijnen voor de KMA-opleiding., 1979; 274; 1 omslag
        Zie ook inv.nr. 576
      - Notitie inzake de opleiding tot beroepsofficier bij de Koninklijke Luchtmacht met voorlopige richtlijnen voor deze opleiding., z.d.; 275; 1 stuk
    - Opleidingen cadetten., 2.2.6
      - Stukken betreffende de opleiding van de cadetten der Militaire Administratie., 1960; 276; 1 omslag
      - Uitgaande brieven van de Bevelhebber der Landstrijdkrachten betreffende de opleiding van cadetten der Cavalerie, met besprekingsverslag., 1960-1961; 277; 1 omslag
      - Stukken betreffende de opleiding van cadetten der Artillerie., 1961, 1967; 278; 1 omslag
      - Stukken betreffende het talenonderwijs aan de KMA., 1962-1973; 279; 1 omslag
      - Stukken betreffende het voorstel tot het laten vervallen van de studiekeuzerichting werktuigkunde voor cadetten der Genie., 1964-1965; 280; 1 omslag
      - Brief van de Bevelhebber der Landstrijdkrachten aan de gouverneur KMA inzake het geven van "Materieel Inspectie Orgaan (MIO)" instructie aan cadetten van alle wapens en dienstvakken., 1965; 281; 1 stuk
      - Brieven van de Bevelhebber der Landstrijdkrachten aan de Commandant van het 1 Legerkorps betreffende het verlenen van steun door eenheden van het 1 Legerkorps aan opleidingseenheden., 1965-1966; 282; 1 omslag
      - Stukken betreffende de opleiding van cadetten elektronische diensten Koninklijke Luchtmacht., 1967-1968; 283; 1 omslag
      - Stukken betreffende het voorstel tot invoering van het vak ergonomie in de opleiding., 1967-1968; 284; 1 omslag
      - Ingekomen en uitgaande brief betreffende voorstel tot instelling van de Werkgroepen Keuze wapen/dienstvak/dienst en Bedrijfskunde., 1968; 285; 1 omslag
      - Stukken betreffende de Werkgroep Vuurwapentechnische studie., 1968-1969; 286; 1 omslag
      - Rapport van de Werkgroep Bedrijfskunde met voorstellen tot het opnemen van colleges bedrijfskunde in het studieprogramma., 1968-1970; 287; 1 omslag
      - Concept rapport van de Werkgroep "Wapen/dienstvak/opleidingsrichtingskeuze", met commentaren., 1969; 288; 1 omslag
      - Stukken betreffende het voorstel van de RGA tot het opnemen van de rijopleiding in de zomer AMO periode van het derde studiejaar in plaats van in het SMO-jaar., 1969; 289; 1 omslag
      - Stukken betreffende de opleiding van officieren van de Geneeskundige Troepen., 1969-1974; 290; 1 omslag
      - Stafstudie inzake het volgen van een opleiding aan een school voor reserveofficieren door de aspirant cadet, voorafgaande aan de opleiding op de KMA., 1970; 291; 1 stuk
      - Ingekomen brief van pof. dr. F.L.R. Sassen inzake het gesprek met prof. Schoonbrood over het onderwijs in de wijsbegeerte aan de KMA., 1970; 292; 1 stuk
      - Stukken betreffende het SMO-studieprogramma voor cadetten der Militaire Administratie., 1970-1971; 293; 1 omslag
      - Ingekomen brieven betreffende de beperking van studiekeuze voor cadetten der Aan- en Afvoertroepen., 1972; 294; 1 omslag
      - Stukken betreffende de beperking van studiekeuze voor cadetten der Intendance., 1972; 295; 1 omslag
      - Stukken betreffende het voorstel van de RGA tot het opnemen van het keuzevak "vervoerseconomie" in het studiepakket in plaats van "staatsrecht"., 1975; 296; 1 omslag
      - Stukken betreffende het schakeljaar voor a.s. officieren voor speciale diensten van de Verbindingsdienst., 1975; 297; 1 omslag
      - Stukken betreffende het voorstel inzake de opzet van het onderwijs in de rechtswetenschappen., 1975-1976; 298; 1 omslag
      - Verslag inzake het verloop van het "schietproject 1977" en de voorlopige onderwijsdoelen van een nieuwe wapen- en schietopleiding in de basis-AMO-KMA opgemaakt door de Werkgroep Integratie Militaire en Wetenschappelijke Opleiding (WIMWO) met commentaar., 1978; 299; 1 omslag
      - Ingekomen brief en minuut van uitgaande brief betreffende een verzoek van de gouverneur KMA tot het ontwikkelen van een curriculum voor operationele officieren., 1979-1980; 300; 1 omslag
      - Ingekomen brief en minuut van uitgaande brief betreffende de "Aantekening inzake de opleiding tot beroepsofficiervlieger"., 1980; 301; 1 omslag
      - Ingekomen brieven en minuten van uitgaande brieven betreffende het modulenplan voor de administratie-economische studierichting., 1980-1982; 302; 1 omslag
        Zie ook inv.nr. 585
      - Brief van de Minister van Defensie aan de gouverneur KMA inzake de machtiging tot het aangaan van een overeenkomst met het Nederlands Instituut voor Registeraccountants., 1982; 303; 1 stuk
        Met aantekeningen
      - Ingekomen brief en minuten van uitgaande brieven betreffende de vierjarige opleidingen van de afdeling Technische Studie., 1983; 304; 1 omslag
        Zie ook inv.nr. 591
    - Cursussen., 2.2.7
      - Stukken betreffende de gevechtscursus voor cadetten bij het Korps Commandotroepen., 1960-1965; 305; 1 omslag
      - Brieven van de Bevelhebber der Landstrijdkrachten aan de gouverneur KMA betreffende de cursus "technologie textiel" en "technologie leder"., 1962-1965; 306; 1 omslag
      - Stukken betreffende het geven van "applicatiecursussen" door de wapeninspecteurs aan pas benoemde tweedeluitenants "nieuwe stijl"., 1964; 307; 1 omslag
      - Stukken betreffende de cursus "leiderschapstraining en -vorming"., 1965-1970; 308; 1 omslag
      - Verslagen van de cursussen 1964, 1966-1970 en 1972 bij het Nationaal Lucht- en Ruimtevaart Laboratorium (NLR), voor cadetten KLu., 1965-1972; 309; 1 omslag
      - Ingekomen brieven van de RGA betreffende de cursus management specialistisch militaire opleiding., 1972; 310; 1 omslag
      - Stukken betreffende de voorbereiding tot instelling van de cursus defensie management systemen., 1972-1973; 311; 1 omslag
      - Stukken betreffende de werkwijze van de cursus defensie management systemen., 1973-1974; 312; 1 omslag
      - Ministeriële beschikkingen tot instelling, wijziging en opheffing van de cursus defensie management systemen., 1973-1981; 313; 1 omslag
      - Stukken betreffende het bepalen van een standpunt ten aanzien van management in de opleiding., 1979-1981; 314; 1 omslag
        Zie ook inv.nr. 579
      - Verslag van het op 28 februari 1980 gehouden symposium inzake het managementonderwijs in de KL en in de KLu., 315; 1 stuk
      - Stukken betreffende de informatie over militair managementopleidingen in het buitenland., 1980-1981; 316; 1 omslag
    - Overige zaken betreffende studie/opleiding., 2.2.8
      - Stukken betreffende de problematiek "studiebegeleiding"., 1963-1976; 317; 1 omslag
      - Voordracht door de plaatsvervangend Chef Marinestaf op 24 juni 1965 voor de Defensiecommissie gehouden inzake opleidingen bij de Koninklijke Marine., 318; 1 stuk
      - Rapport van de groep onderwijsresearch van de Technische Hogeschool te Eindhoven betreffende een vergelijking van eerstejaars studenten aan de TH met eerstejaars cadetten aan de KMA., 1965; 319; 1 stuk
      - Stukken betreffende de studiedagen 1965 en 1967 op de KMA., 1965-1967; 320; 1 omslag